---
title: "Modelo Hibrido de Localizacao de Instalacoes Logisticas: FACILITY LOCATION PROBLEM (FLP)"
subtitle: "WU, S. W. A.; VALLIM FILHO, A. R. A. - 2024"
output: html_notebook
---

```{r}
rm(list = ls())
set.seed(1234)
library(kohonen)
require(kohonen)
library(RSNNS)

somFunc <- kohonen::som

df <- read.csv2("databases/csvUCHOA-1000.csv", header = TRUE, sep = ";")

# ----- Data Frame (DF) sem a coluna de ID -----
Data_Points <- df[2:4]
str(Data_Points)
```

    MODELO SOM E ARQUITETURA
    PREPARACAO: NORMALIZACAO dos DADOS
Atribuicao de Rotulos as Colunas da Matriz Normalizada

```{r}
data_train_matrix <- as.matrix(normalizeData(Data_Points, type = "norm")) 
colnames(data_train_matrix) <- c("X", "Y", "Demanda")
Dim_X <- 23
Dim_Y <- 22
som_grid <- somgrid(xdim = Dim_X, ydim = Dim_Y, topo="rectangular") 

som_model <- somFunc(data_train_matrix, 
                 grid=som_grid,  
                 rlen=500, 
                 alpha=c(0.05,0.01), 
                 keep.data = TRUE,
                 radius = 5)
```

    NORMALIZACAO dos Prototypes / DESNORMALIZACAO dos Prototypes
Prototypes ==>> Posicao dos Neuronios (Dim_X x Dim_Y neuronios)
```{r}
Prototypes_Norm <- as.data.frame(som_model$codes)

Prototypes_DeNorm <- as.data.frame(denormalizeData(Prototypes_Norm, getNormParameters(data_train_matrix)))
colnames(Prototypes_DeNorm) <- c("X", "Y", "Demanda")
```


    PLOTS of SOM Model
```{r}
plot(som_model, type="changes")

#quantidade de amostras mapeadas em cada node (centroide)
plot(som_model, type="count", main = "node counts")

plot(som_model, type="dist.neighbours", main = "SOM neighbour distances") 

plot(som_model, type="codes", main = "codes") 

# Mostra a Alocacao de Pontos aos Neuronios
som_model$unit.classif 
```

    INICIALIZACAO
    INICIALIZACAO de VETORES
- PointsDistanceVector = Vetor com Distâncias entre os Pontos de Demanda e os Prototipos e Prototypes (CANDIDATES)) para sua Media 
- PrototypeDistanceVector, PrototypeDistanceVector_DeNormr = Vetor com Distâncias entre Prototypes posic a Media dos Prototypes
- Prototype_costPerSquareMeter = Vector with Costs based in Distance

```{r}
neuromNumber <- Dim_X * Dim_Y # No de Neuronios - usado em Prototype locations 
pointsNumber <- dim(Data_Points)[1] # No de Pontos
D <- 0
PointsDistanceVector <- c()
PrototypeDistanceVector <- c() 

PrototypeDistanceVector_DeNorm <- c()
Prototype_costPerSquareMeter <- c()
distanc <- function(Xc, Yc, Xw, Yw){
  distance <- sqrt((Xw-Xc)**2+(Yw-Yc)**2)
  return(distance)
}
```

    USADO NO DATAFRAME DOS PROTOTYPES
    DISTANCIA DES_NORMALIZADAS para MEDIA - com Coords Euclidianas
    MEDIAS DES_NORMALIZADAS
```{r}
x_mean_Desnorm <- mean(Prototypes_DeNorm[,1]) # media x dos Prototypes  
y_mean_Desnorm <- mean(Prototypes_DeNorm[,2]) # media y dos Prototypes

for(val in 1:neuromNumber){
  D_DeNorm <- distanc(Prototypes_DeNorm$X[[val]], Prototypes_DeNorm$Y[[val]], 
               x_mean_Desnorm, y_mean_Desnorm)
  PrototypeDistanceVector_DeNorm[val] <- D_DeNorm 
}
```

DEFINICAO DO DATAFRAME DE PONTOS DE DEMANDA
# >>>>> "PONTOS de DEMANDA" - Atributos: X, Y, Neuronio de Alocacao e Demanda
```{r}
Points_Locations <- data.frame(
  id = 1:pointsNumber,
  x = Data_Points[,1],
  y = Data_Points[,2],
  localiz = as.matrix(som_model$unit.classif), # Ptos vs Neuronios
  Demand = Data_Points[,3]
)
# View(Points_Locations) # X, Y, Neuronio, Demanda
Average_Demand <- sum(Data_Points[,3])/neuromNumber
Average_Demand
#sum(Data_Points[,3])
```

#  ----- Comparacao de Metadados -----
# str(Data_Points)
# str(Points_Locations) # X, Y, Neuronio, Demanda

    Soma DEMANDA (DESNORMALIZADA) de cada PROTOTIPO
```{r}
Protot_Demand <- vector(length = neuromNumber)
for(i in 1:neuromNumber){
  for(j in 1:pointsNumber){
    if(Points_Locations$localiz[j] == i){
      Protot_Demand[i] <- Protot_Demand[i] + Points_Locations$Demand[j]
    }
  }
}
```

# ===>>> Se Demanda = 0 ==>> Demanda = Infinito!!
# for(i in 1:neuromNumber){
#   if(Protot_Demand[i] == 0){
#     Protot_Demand[i] <- 999999999}
#}
# Protot_Demand
length(Protot_Demand)

    Calculo de SIZE e COST por PROTOTIPO (CANDIDATE
# --- Inicializa Vetores ---
```{r}
Prototype_costs <- vector(length = neuromNumber)
Prototype_size  <- vector(length = neuromNumber)
```

    PARAMETROS DE CUSTO: Define Densidade de UNIDADES/m2 ==>> UNIDADE = ton, m3, etc.
    Calculo de CUSTO FIXO por Prototipo (CANDIDATO)
# ........... Revisado com parametros definidos em 01/03
```{r}
sq_meter_per_Unit <- 5.6    # Vide Planilha de Densidades ==>> 8,3m2/ton
Cost_per_sq_meter <- 27  # Vide Planilha de Densidades
Cost_per_Unit <- 31.83    # Vide Planilha de Densidades ==>> 42,50/ton

for(i in 1:neuromNumber){
  Prototype_size[i] <- (Protot_Demand[i] * sq_meter_per_Unit)
  Prototype_costs[i] <- (Protot_Demand[i] * Cost_per_Unit
                      + Prototype_size[i]* Cost_per_sq_meter)
}
```

# Dados de Prototypes (com "dist_to_mean" DES_NORMALIZADA)

# >>>>> "PROTOTIPOS" <<<<<
#        Atributos: X, Y, Dist p Media, $/m2, Demanda, Area e Custo
```{r}
Prototype_id <- neuromNumber # No Total de Neuronios

Prototype_locations <- data.frame(
  id = 1:Prototype_id,
  x = Prototypes_DeNorm$X,
  y = Prototypes_DeNorm$Y,
  dist_to_mean = PrototypeDistanceVector_DeNorm, #dist of each Prototype to all Prototypes mean
  # cost_per_square_meter = Prototype_costPerSquareMeter, #cost based on dist_to_mean quartiles (line 162)
  total_Demand = Protot_Demand,
  Prototype_size = Prototype_size, #size based on Demand 
  Prototype_costs = Prototype_costs #cost based on Prototype_size and cost_per_square_meter
)

Tot_Demand <- sum(Protot_Demand)
Tot_Demand
Tot_Facilities_size <- Tot_Demand * sq_meter_per_Unit
Tot_Facilities_size
p_max <- 0.2*pointsNumber
Fixed_Facility_Dem_Cost <- Tot_Demand/(p_max)*Cost_per_Unit
Fixed_Facility_Size_Cost <- Tot_Facilities_size/(p_max) * Cost_per_sq_meter
Fixed_Facility_Cost <- Fixed_Facility_Dem_Cost + Fixed_Facility_Size_Cost
Fixed_Facility_Dem_Cost
Fixed_Facility_Size_Cost
Fixed_Facility_Cost
```

--------------------------------------------------------------------------------
    CALCULOS DE CUSTO INICIANDO
--------------------------------------------------------------------------------

    MATRIZ de CUSTOS de TRANSPORTE: PONTOS-CANDIDATOS

    FUNCAO para CALCULAR OS CUSTOS de TRANSPORTE
              Com DISTANCIAS EUCLIDIANAS
    DIST ENTRE PONTO i E PROT j
```{r}
Custo_Unitario_de_Transporte <- 0.36225  # <<<=== [ $/ton.km ]
# fonte: ANTT 2024 - Carga Geral(item 5) - Lotação de Alto Desempenho - 2 eixos
# R$/km = 2,898... Capac = 8t ==>>> $/t.km - 2,898/8 = 0,3625
transportcost_func <- function(i, j) {
  Point <-  Points_Locations[i, ]
  Prototype <- Prototype_locations[j, ]
  # calcula o custo de transporte com Dist. Euclidiana
  # return(sqrt((Point$x-Prototype$x)**2+(Point$y-Prototype$y)**2) 
  #        * (2.5/25) * (Prototype$Prototype_size * 12/0.3))
  return(sqrt((Point$x-Prototype$x)**2+(Point$y-Prototype$y)**2) 
         * (Custo_Unitario_de_Transporte) * (Point$Demand))
}
```


    CRIA MATRIZ COM CUSTOS TOTAIS de TRANSPORTE: PONTOS-CANDIDATOS
# Calcula Custo de Transporte de cada Ponto a todos os Candidatos
# Usa Funcao "transport_cost_func" para esse Calculo
# E gera a Matriz de Custos chamada de "transport_cost"
#   ----- Com DISTANCIAS EUCLIDIANAS - DESNORMALIZADAS -----
```{r}
transportCostMatrixFact <- function(){
  transport_cost <- matrix(nrow = pointsNumber, ncol = neuromNumber)
  for(row in 1:pointsNumber){
    for(col in 1:neuromNumber){
      transport_cost[row, col] <- transportcost_func(row, col)
    }
  }
  return(transport_cost)
}
```


    CUSTO de TRANSPORTE USADO no MODELO MILP
# --- Transformacao de Matriz de Custos em DF ---
```{r}
transport_cost <- as.data.frame(transportCostMatrixFact())
```


    MONTAGEM DO MODELO MILP
j ==>> prototipo especifico
i ==>> ponto de demanda especifico
# masked functions: and, mod, or
```{r}
library(ompr)
library(magrittr)

model_MIP <- MIPModel() %>%
  
  # ===>>> VARIABLES DEFINITION: x[i,j]={0,1} and y[j]={0,1} ----------
  
  # x[i,j] = 1, iff Demand Point i gets assigned to Prototype j
  add_variable(x[i, j], i = 1:pointsNumber, j = 1:neuromNumber, type = "binary") %>%
  
  # y[j] = 1, iff Prototype j is built (active)
  add_variable(y[j], j = 1:neuromNumber, type = "binary") %>%
  
  # set_objective(sum_expr(transportcost_func(i, j) * x[i, j], i = 1:pointsNumber, j = 1:neuromNumber) +  #trocar por transport_cost[i,j]
  #                 sum_expr(Prototype_costs[j] * y[j], j = 1:neuromNumber), "min") %>%        #trocar por Prototype_costs[j]

  # ===>>> OBJECTIVE FUNCTION -------------
    # set_objective(sum_expr(transport_cost[i, j] * x[i, j], i = 1:pointsNumber, j = 1:neuromNumber) +    #trocar por transport_cost[i,j]
    #               sum_expr(Prototype_costs[j] * y[j], j = 1:neuromNumber), "min") %>%      #trocar por Prototype_costs[j]

    # set_objective(sum_expr(transport_cost[i, j] * x[i, j], i = 1:pointsNumber, j = 1:neuromNumber) +
    #                 sum_expr(Average_Protot_Cost * y[j], j = 1:neuromNumber), "min") %>%

   # set_objective(sum_expr(transport_cost[i, j] * x[i, j], i = 1:pointsNumber, j = 1:neuromNumber) +
   #                sum_expr(Fixed_Protot_Cost * y[j], j = 1:neuromNumber), "min") %>%
  
  set_objective(sum_expr(transport_cost[i, j] * x[i, j], i = 1:pointsNumber, j = 1:neuromNumber) +
                  sum_expr(Fixed_Facility_Cost * y[j], j = 1:neuromNumber), "min") %>%
  
  # ===>>> CONSTRAINTS -------------
# Every Demand Point needs to be assigned to a Prototype
  add_constraint(sum_expr(x[i, j], j = 1:neuromNumber) == 1, i = 1:pointsNumber) %>% 
  
# If a Demand Point is assigned to a Prototype, the Prototype must be Active
  add_constraint(x[i,j] <= y[j], i = 1:pointsNumber, j = 1:neuromNumber)

model_MIP
```
    


    RODAR O MODELO MILP - SOLUCAO OTIMA - RESULTADOS
# OBS: A variavel Y define os Candidatos escolhidos para Facilities
```{r}
library(ompr.roi)
library(ROI.plugin.glpk)

result <- solve_model(model_MIP, with_ROI(solver = "glpk", verbose = TRUE))

result$objective_value # Valor da Funcao Objetivo
result$solution        # Valor das Variaveis Binarias: x e Y
result$status          # Atingiu Solucao Otima (S/pointsNumber).. Sucesso
result$model           # Caracterisiticas do MOdelo : MILP Model
```

--------------------------------------------------------------------------------
-------------------------REVISAR PARA QUE ESCOLHA MAIS DE-----------------------
--------------------------------------------------------------------------------

    SOLUCAO OTIMA: Facilities, Alocacao e Custos
    
Yj ==>> Candidates_Selection = List of Selected Candidates
```{r}
Y_j <- vector(length = neuromNumber)
for(i in 1:neuromNumber){
  Y_selected <- result$solution[neuromNumber*pointsNumber + i]
  Y_j[i] <- Y_selected
}
Y_j # Yj

Y_j_DF <- as.data.frame(Y_j)

# ===>>> p = # of Active Candidates 
active_facilities=0
for (i in 1:neuromNumber) {
  active_facilities <- active_facilities + Y_j[i]
}
active_facilities
```


# ===>>> CUSTO TOTAL de Implantacao das FACILITIES
```{r}
Facilities_Opt_Cost=0
for (i in 1:neuromNumber) {
  Facilities_Opt_Cost <- Facilities_Opt_Cost + Fixed_Facility_Cost * Y_j[i] # Candidates_Selection[i]
  
  # Facilities_Opt_Cost <- Facilities_Opt_Cost + Prototype_locations$Prototype_costs[i] * Candidates_Selection_DF$Candidates_Selection[i]
}
Facilities_Opt_Cost 

# ===>>> X_ij = Matriz de Alocacao "Pontos-Facilities"
X_ij <- matrix(result$solution, ncol = neuromNumber, nrow=pointsNumber, byrow=T)
dim(X_ij)
dim(transport_cost)

# ===>>> CUSTO TOTAL de TRANSPORTE: "Pontos-Facilities" 
Transp_Opt_Cost=0
for (i in 1:pointsNumber) {
  for (j in 1:neuromNumber){
    Transp_Opt_Cost <- Transp_Opt_Cost + transport_cost[i, j] * X_ij[i, j]
  } 
}
Transp_Opt_Cost
```


# ===>>> CUSTO TOTAL da OPERACAO = Custo de TRANSPORTE + Custo de FACILITIES
```{r}
Total_Opt_Cost <- Transp_Opt_Cost + Facilities_Opt_Cost
Total_Opt_Cost
```

# ===>> *** CHECAGEM ***: CUSTO TOTAL da OPERACAO via MODELO
```{r}
Total_Opt_Cost_Model <- result$objective_value
Total_Opt_Cost_Model
```

# ===>>> PESOS % dos CUSTOS
```{r}
Weight_Facilities_Opt_Cost <- Facilities_Opt_Cost/Total_Opt_Cost*100
Weight_Facilities_Opt_Cost

Weight_Transp_Opt_Cost <- Transp_Opt_Cost/Total_Opt_Cost*100
Weight_Transp_Opt_Cost
```


    GERAR MATRIZ COMPLETA DE SOLUCOES; Xij + Yj

# ===>>> X_ij = Matriz de Alocacao "Pontos-Facilities"
# ===>>> Y_j = Vetor de Candidatos Selecionados

    Unir X_ij e Y_j
    Criar Matriz Xij_Yj
```{r}
Xij_Yj <- X_ij
dim(Xij_Yj)
Xij_Yj =  rbind(Xij_Yj, Y_j)
dim(Xij_Yj)

# Teste
Xij_Yj[110,]

# Append de uma Linha a mais na Matriz com o Valor da F. Objetivo
# O valor fica repetido em todas as posições da Linha
K_N = 0
c<- c()
for(Col in 1:neuromNumber){
  K_N <- K_N + 1
  c <- append(c, result$objective_value, after = K_N)
  }
c

Xij_Yj_FObj <- Xij_Yj
dim(Xij_Yj_FObj)
F_Obj <- c
Xij_Yj_FObj =  rbind(Xij_Yj_FObj, F_Obj)
dim(Xij_Yj_FObj)

write.csv(Xij_Yj_FObj, "Solution_Test_Xij_Yj_FObj.csv")
Data_SolutionXij_Yj_FObj<- read.csv("Solution_Test_Xij_Yj_FObj.csv", sep = ",", header = T)
str(Data_SolutionXij_Yj_FObj)
```



              OUTRA ALTERNATIVA
    NAO E NECESSARIO RODAR ESTA ALTERNATIVA
              VETOR de SOLUCOES
                  Xij + Yj
          Total de Posicoes = pointsNumber*neuromNumber = neuromNumber
```{r}
Candidates_Solution <- c()
K_N <- 0
Lsup <- pointsNumber*neuromNumber + neuromNumber
for (i in 1:Lsup) {
  if (i==1)  {K_N <- K_N + i }
  else       {K_N <- K_N + i + 1}
  Candidates_Solution<- append(Candidates_Solution, result$solution[i], after = K_N)
}

# Teste... Print de Yj ultimas posicoes do vetor
length(Candidates_Solution)
Candidates_Solution[1309:1320]

write.csv(Candidates_Solution, "Solution_Test113.csv")
Data_Solution1<- read.csv("Solution_Test113.csv", sep = ",", header = T)
str(Data_Solution1)
```


    GERACAO de MATRIZ de SOLUCOES
```{r}
Solution_Matrix <- matrix(nrow = pointsNumber+1, ncol = neuromNumber)
dim(Solution_Matrix)
  
# N_Variables <- pointsNumber*neuromNumber + neuromNumber
N_Variable <- 0
N_Row <- pointsNumber + 1
N_Col <- neuromNumber
for(Row in 1:N_Row){
  for(Col in 1:N_Col){
  N_Variable <- N_Variable + 1
  Solution_Matrix[Row, Col] <- result$solution[N_Variable]}}
  
# Append de uma Linha a mais na Matriz com o Valor da F. Objetivo
# O valor fica repetido em todas as posições da Linha
K_N = 0
c<- c()
for(Col in 1:N_Col){
  K_N <- K_N + 1
  c <- append(c, result$objective_value, after = K_N)}
c

F_Obj <- c
Solution_Matrix =  rbind(Solution_Matrix, F_Obj)
dim(Solution_Matrix)

# Teste
Solution_Matrix[N_Row+1,]
Solution_Matrix[111,]

write.csv(Solution_Matrix, "Solution_Matrix10011.csv")
Matrix_Solution10011<- read.csv("Solution_Matrix10011.csv", sep = ",", header = T)
str(Matrix_Solution10011)
```



            PLOTS
      PRECISA AJUSTAR PARA USAR O MÉTODO NOVO ACIMA TAMBEM

```{r}

library(ggplot2)
require(ggplot2)

x11()

grid_size <- 0
#principal PLOT
p <- ggplot(Points_Locations, aes(x, y)) +
  geom_point() +
  geom_point(data = Prototype_locations, color = "red", alpha = 0.5, shape = 17) +
  scale_x_continuous(limits = c(0, 1000)) +
  scale_y_continuous(limits = c(0, 1000)) +
  theme(axis.title = element_blank(),
        axis.ticks = element_blank(),
        axis.text = element_blank(), panel.grid = element_blank())
p + ggtitle("Prototype Location Problem",
            "Black dots are customers. Light red triangles show potential Prototypes locations.")
```

        SEGUNDO PLOTS NAO FUNCIONANDO
```{r}
suppressPackageStartupMessages(library(dplyr))
matching <- result %>% 
  get_solution(x[i,j]) %>%
  filter(value > .9) %>%  
  select(i, j)

x11()

#add the assignments to the previous plot
plot_assignment <- matching %>% 
  inner_join(Points_Locations, by = c("i" = "id")) %>% 
  inner_join(Prototype_locations, by = c("j" = "id"))
customer_count <- matching %>% group_by(j) %>% summarise(pointsNumber = n()) %>% rename(id = j)

###### problema com fixed cost (o custo fixo deste código varia)
#armazéns escolhidos
plot_Prototypes <- Prototype_locations %>%
  mutate(costs = Prototype_costs) %>%
  inner_join(customer_count, by = "id") %>%
  filter(id %in% unique(matching$j))

p <- p + 
  geom_segment(data = plot_assignment, aes(x = x.y, y = y.y, xend = x.x, yend = y.x)) + 
  geom_point(data  = plot_Prototypes, color = "red", size = 3, shape = 17) +
  ggrepel::geom_label_repel(data  = plot_Prototypes, 
                            aes(label = paste0("fixed costs:", costs, "; customers: ", pointsNumber )), 
                            size = 3, nudge_y = 20) + 
  ggtitle(paste0("Cost optimal Prototype Locations and customer assignment"),
          "Big red triangles show Prototypes that will be built, light red are unused Prototype 
          locations. Dots represent customers served by the respective Prototypes.")

#fixed costs for setting up the 4 Prototypes:
sum(Prototype_costs[unique(matching$j)])
```

Pegar resultados
```{r}
setwd("C:/Users/samue/Documents/Mestrado/defesa/codigo/resultados/plots-ret")
plotfilename <- paste0(as.character(pointsNumber), "-" ,as.character(Dim_X), "x",as.character(Dim_Y), ".png")
ggsave(
  filename = plotfilename,
  plot = p,
  width = 14,       # em polegadas
  height = 10,
  dpi = 300         # alta qualidade (ideal para impressão)
)

model_MIP
Facilities_Opt_Cost
Transp_Opt_Cost
active_facilities

```





















#fases
FASE 1: >>>>> GERACAO DE PROTOTIPOS (CANDIDATOS) <<<<<
 O modelo gera Prototipos por meio de uma rede SOM,
   ===>>> PROTOTIPOS = NEURONIOS do SOM
 Os Prototipos serao Locais CANDIDATOS a Instalacoes Logisticas
   ===>>> PROTOTIPOS = NEURONIOS do SOM = CANDIDATOS

FASE 2: >>>>> RESOLUCAO do FLP <<<<<
Os Prototipos serao Dados de Entrada de um Modelo MILP
O modelo MILP vai encontrar uma Solucao Otima para o FLP
Na Solucao Otima os melhores Locais Candidatos sao selecionados
Solucao Otima contem:
 ==>> Candidatos Descartados e Ativados
 ==>> Alocacao dos Pontos de Demanda a cada Candidato Ativo
 ==>> Valor da Funcao Objetivo
